臺灣桃園地方法院小額民事判決
111年度桃小字第1745號
原      告  楊正偉  
訴訟代理人  徐曉宣  
被      告  陳碩森  

參  加  人  國泰世紀產物保險股份有限公司

法定代理人  蔡鎮球  
訴訟代理人  王凱民  

上列當事人間請求損害賠償事件，本院於民國111 年11月3 日言
詞辯論終結，判決如下：
    主    文
原告之訴駁回。
訴訟費用新臺幣壹仟元由原告負擔。
參加費用由參加人負擔。 
    理由要領
一、原告主張：被告於民國110 年9 月3日7 時15分許，駕駛車
    號0000-00號自小客車，行經國道三號北上64.8公里處時，
    因行駛不慎輾壓路上之鐵片，該鐵片彈起並碰撞由原告駕駛
    同向行駛在後之之車牌號碼000-0000號自小客車（下稱系爭
    車輛），致系爭車輛受損等情，業據其提出國道公路警察局
    道路交通事故當事人登記聯單及車損照片為證，並據本院依
    職權向內政部警政署國道公路警察局第六公路警察大隊調閱
    本件處理道路交通事故初步分析研判表、現場圖、道路交通
    事故調查報告表㈠㈡、A3類道路交通事故調查報告表、初步分
    析研判表及現場照片等資料，經核與原告所述相符，且為被
    告所不爭執，堪信為真實。
二、至原告主張：被告應賠償原告新臺幣（下同)5,630元乙節，
    則為被告所否認，經查：
　㈠按「當事人主張有利於己之事實者，就其事實有舉證之責任
    。但法律別有規定，或依其情形顯失公平者，不在此限。」
    ，民事訴訟法第277 條定有明文。又「惟按民法第184 條之
    一般侵權行為雖應由受害人就不法性、可責性及因果關係為
    舉證，然同法第191條之2規定：汽車、機車或其他非依軌道
    行駛之動力車輛，在使用中加損害於他人者，駕駛人應賠償
    因此所生之損害。但於防止損害之發生，已盡相當之注意者
    ，不在此限，係將主觀要件之舉證責任倒置，轉由加害人就
    其無故意、過失負舉證責任。是兩車均為行駛中非依軌道行
    駛之動力車輛，被害人請求損害賠償時，關於其受有損害，
    係由對方車輛於行進中所造成，並兩者間有因果關係，仍應
    由其負舉證責任，僅無須證明對方有故意或過失而已。」（
    最高法院108年度台上字第2459號判決參照）。
　㈡而經本院勘驗肇事車輛行車紀錄器錄影畫面結果顯示：於畫
    面時間7 ：00：50，被告車輛變換車道至系爭車輛前方，於
    畫面時間7 ：00：55時，見被告車輛壓過路面，路面異物噴
    飛，砸到原告的引擎蓋，有勘驗筆錄在卷可憑（見本院卷第
    49頁反面），可見該鐵片非被告車輛所遺落，而是突然出現
    在上開內側車道之物品，殊難期待駕駛人於高速公路快速行
    駛之狀態下，為免輾壓路面之該等物體，而於車道上驟然減
    速、停車甚或變換車道；再者，被告對於散落物是否會因輾
    壓而彈跳、會彈向何方，於車輛快速行進中亦難以判斷，故
    被告就本件事故之發生當無應注意、能注意卻未注意之過失
    責任可言。此外，原告就其主張系爭車輛因被告之侵權行為
    而受損乙情，並未能提出其他證據以實其說，依前揭說明，
    即不能令被告就系爭車輛之上開損害負賠償責任。
　㈢至於參加人雖稱：對被告應該要負過失責任不爭執等語。惟
    查，參加人所陳述核與被告所抗辯者，明顯牴觸，依民事訴
    訟法第61條規定，參加人為被告所為之前揭陳述，應不生效
    力，附此敘明。
三、綜上所述，原告依侵權行為之法律關係，請求被告給付5,63
    0元，為無理由，應予駁回。
四、本件事證已臻明確，兩造其餘之攻擊防禦方法及所提證據，
    於判決結果不生影響，爰不一一論列，併此敘明。
五、訴訟費用負擔之依據：民事訴訟法第78條。並依同法第436
    條之19第1 項之規定，確定訴訟費用1,000 元由原告負擔。
     　
　　
中    華    民    國   111    年    11    月    17    日
                  桃園簡易庭  法  官  汪智陽
以上正本係照原本作成。
如不服本判決，應於送達後20日內，向本院提出上訴狀並表明上
訴理由，如於本判決宣示後送達前提起上訴者，應於判決送達後
20日內補提上訴理由書（須附繕本）。
如委任律師提起上訴者，應一併繳納上訴審裁判費。
中    華    民    國   111    年    11    月    17    日
                              書記官  陳家蓁
附錄：
一、民事訴訟法第436條之24第2項：
    對於小額程序之第一審裁判上訴或抗告，非以其違背法令為
    理由，不得為之。
二、民事訴訟法第436條之25：
    上訴狀內應記載上訴理由，表明下列各款事項：
    ㈠原判決所違背之法令及其具體內容。
    ㈡依訴訟資料可認為原判決有違背法令之具體事實。
三、民事訴訟法第471條第1項：（依同法第436條之32第2項規定
    於小額事件之上訴程序準用之）
    上訴狀內未表明上訴理由者，上訴人應於提起上訴後20日內
    ，提出理由書於原第二審法院；未提出者，毌庸命其補正，
    由原第二審法院以裁定駁回之。